臺灣臺南地方法院刑事判決　　　　　　　 94年度易字第169號
公　訴　人　臺灣臺南地方法院檢察署檢察官
被　　　告　甲○○　男　61歲.
上列被告因詐欺案件，經檢察官提起公訴（九十四年度偵字第九
十號、九十四年度偵緝字第十七號），本院判決如下：
        主  文
甲○○連續幫助意圖為自己不法之所有，以詐術使人將本人之物
交付，累犯，處有期徒刑肆月，如易科罰金，以參佰元折算壹日
。扣案臺北國際商業銀行臺南分行帳戶存簿（帳號：０１２─0
00000000000號）壹本及提款卡臺張與未扣案郵局帳
戶存簿（帳號：７００─00000000000000號、局
名：臺南南小北郵局）壹本及提款卡壹張，均沒收之。
        事　實
一、甲○○前因詐欺等案件，於民國九十一年一月二日，經臺灣
    高等法院臺南分院以九十年度上更(一)字第五九五刑事判決判
    處有期徒刑八月確定，並於九十一年十二月十四日執行完畢
    。甲○○依一般生活經驗，可預見蒐集他人金融帳戶，將可
    能作為財產犯罪，而取得贓款及掩飾犯行，不易遭人追查，
    竟基於概括之犯意，並基於幫助他人詐欺取財之不確定故意
    ，(一)先於九十三年七月八日後之不詳時間，在不詳地點，將
    其所有郵局帳戶存簿（帳號：７００─000000000
    00000號、局名：臺南南小北郵局）一本及提款卡一張
    ，交付與不詳姓名年籍之成年人，後有不詳姓名年籍之成年
    人，意圖為自己不法之所有，於九十三年七月十六日晚上以
    電話與在臺北縣鶯歌鎮○○路二六六巷十四號住處之丙○○
    聯繫，佯稱可販售網路遊戲裝備與丙○○，丙○○不疑有詐
    ，遂依該不詳姓名年籍之成年人指示，而於同日匯款二筆金
    額分別為新臺幣（下同）六千元、七千元，共計一萬三千元
    之款項至甲○○之上開郵局帳戶內，嗣丙○○因遲未收到遊
    戲裝備，始知受騙。(二)甲○○於九十三年九月九日中午，至
    臺南市○○路五一五號臺北國際商業銀行臺南分行（已改制
    為臺北富邦商業銀行成功分行），開戶申請取帳戶存簿（帳
    號：０１２─000000000000號）一本及提款卡
    一張後，承前開幫助他人詐欺取財之不確定故意，於開戶後
    之不詳時間，在不詳地點，將其所有上開臺北國際商業銀行
    臺南分行之帳戶存簿一本及提款卡一張，交付與不詳姓名年
    籍之成年人，後有不詳姓名年籍之成年人，意圖為自己不法
    之所有，於九十三年九月九日晚上以電話與在電腦網路上見
    刊登販賣網路遊戲「希幣」訊息之丁○○聯繫後，佯稱可販
    售網路遊戲「希幣」，丁○○不疑有詐，遂依該不詳姓名年
    籍之成年人指示，而於同日晚上七時一分許，匯款一萬一千
    元之款項至甲○○之上開臺北國際商業銀行臺南分行帳戶內
    ，嗣因該不詳姓名年籍之成年人向丁○○表示未收到匯款，
    經丁○○向銀行查詢後，始知受騙。嗣警方據報後，於九十
    三年九月十日中午十二時四十五分許，在臺北國際商業銀行
    臺南分行查獲欲提款之甲○○，並在其身上扣得上開供犯罪
    所用之臺北國際商業銀行臺南分行之帳戶存簿一本及提款卡
    一張。
二、案經丙○○訴由臺南市警察局第五分局及丁○○訴由臺南市
　　警察局第二分局報告臺灣臺南地方法院檢察署檢察官偵查起
  　訴。
         理　由
一、訊據被告甲○○固坦承上開郵局及臺北國際商業銀行臺南分
    行之金融帳戶為其所申請使用，惟仍矢口否認有何前述幫助
    詐欺取財之不法犯行，辯稱：伊未將上開金融帳戶交付他人
    使用，上開金融帳戶存簿及提款卡是遭他人竊走，且他人如
    何向被害人丙○○、丁○○詐欺取財，伊不知情云云。經查
    ：
  (一)郵局帳戶存簿帳號：７００─0000000000000
    0號、局名：臺南南小北郵局為被告甲○○申請使用，以及
    臺北國際商業銀行臺南分行（已改制為臺北富邦商業銀行成
　　功分行）帳號：０１２─000000000000號，於
    九十三年九月九日中午被告甲○○申請使用乙節，業據被告
    甲○○於本院審理時所供認，並有郵政存簿儲金立帳申請書
    一紙、郵政存簿儲金簿封面一紙、中華郵政股份有限公司臺
    南郵局九十四年四月十一日南營密字第０９４５０００１３
    ６４號函檢送之郵政存簿儲金立帳申請書、郵政存簿儲金簿
    儲金戶申請變更帳戶事項申請書、郵政存簿儲金簿掛失止付
    申請書、掛失補副帳戶新舊帳戶通知聯、中華郵政公司磁條
    晶片金融卡申請書、臺北銀行存摺類存款主檔內容查詢單一
    紙、臺北富邦銀行成功分行九十四年三月二十五日北富銀成
    功字第００７８號函檢送之臺北富邦銀行存摺類存款主檔內
    容查詢單一紙、金融卡基本資料查詢單一紙附卷（詳臺南市
    警察局第五分局刑案偵查卷第十一頁、第十三頁反面；臺南
    市警察局第二分局刑案偵查卷第七頁；本院卷第十七頁至第
    二五頁、第三一頁至第三三頁），復有臺北國際商業銀行臺
    南分行帳戶存簿（帳號：０１２─00000000000
　　0號）一本及提款卡一張扣案可資佐證。
  (二)九十三年七月十六日晚上，被害人丙○○在臺北縣鶯歌鎮○○路二六六巷十四號住處以電話與不詳姓名年籍之成年人聯
    繫後，該不詳姓名年籍之成年人，佯稱可販售網路遊戲裝備
    ，被害人丙○○不疑有詐，遂依該不詳姓名年籍之成年人指
    示，而於同日匯款二筆金額分別為六千元、七千元，共計一
    萬三千元之款項至被告甲○○之上開郵局帳戶內，嗣因遲未
    收到遊戲裝備，始知受騙；九十三年九月九日晚上，被害人
    丁○○在電腦網路上見刊登販賣網路遊戲「希幣」訊息後，
    以電話與不詳姓名年籍之成年人聯繫後，該不詳姓名年籍之
    成年人，佯稱可販售網路遊戲「希幣」，被害人丁○○不疑
    有詐，遂依該不詳姓名年籍之成年人指示，而於同日晚上七
    時一分許，匯款一萬一千元之款項至甲○○之上開臺北國際
    商業銀行臺南分行帳戶內，嗣因該不詳姓名年籍之成年人向
    被害人丁○○表示未收到匯款，經被害人丁○○向銀行查詢
    後，始知受騙等情，業據被害人丙○○、丁○○分別於警詢
    時指訴綦詳（詳臺南市警察局第五分局刑案偵查卷第六頁、
    第七頁；詳臺南市警察局第二分局刑案偵查卷第三頁），並
    有臺北縣警察局受理刑事案件報案三聯單一紙、臺北縣警察
　　局三峽分局受理各類案件紀錄表一紙、郵局儲金簿交易明細
  　一紙、臺北市政府警察局中山分局受理刑事案件報案三聯單
    一紙、臺北市政府中山分局受理各類案件紀錄表一紙、詐騙
    帳戶通報警示詐騙電話斷話申請表一紙、臺北國際商業銀行
    臺南分行帳戶存簿交易明細表二紙、中國信託銀行轉帳匯款
    單一紙、中華郵政股份有限公司臺南郵局九十四年四月十一
    日南營密字第０９４５０００１３６４號函檢送之客戶歷史
    交易清單二紙、臺北富邦銀行成功分行九十四年三月二十五
    日北富銀成功字第００７８號函檢送之對帳單查詢／列印一
    紙在卷（詳臺南市警察局第五分局刑案偵查卷第九頁、第十
    頁、第十三頁；臺南市警察局第二分局刑案偵查卷第四頁至
    第六頁、第八頁、第九頁；本院卷第二六頁、第二七頁、第
    三四頁）可參，復為被告甲○○所不爭執，堪認上情屬實可
    信。
  (三)依卷附中華郵政股份有限公司臺南郵局九十四年四月十一日
    南營密字第０９４５０００１３６４號函檢送之上開郵局帳
    戶客戶歷史交易清單（詳本院卷第二六頁、第二七頁），該
    帳戶於九十三年七月十三日、同年七月十四日、同年八月十
    四日（二筆存款）、分別存款一千八百元、七千元、七千元
    及一千八百元，交易中文摘要為「委發款項」，而該四筆款
    項係由臺南市北區區公所所發放乙節，有中華郵政股份有限
    公司儲匯處九十四年四月二十六日儲字第０９４００００５
    ３６號函一份在卷（詳本院卷第五六頁）可按，被告甲○○
    於警詢時又自承該郵局帳戶係供政府提撥殘障及貧民補助款
    使用（詳臺南市警察局第五分局刑案偵查卷第一頁反面），
    是堪認上開委發款項係臺南市北區區公所所發放之殘障及貧
    民補助款無訛。另再觀之上開郵局帳戶客戶歷史交易清單，
    於九十三年五月十五日，有二筆交易中文摘要為「委發款項
    」之金額存入，金額分別為一萬七千元及三千六百元，為上
    開委發款項金額之二倍，九十三年六月十四日，亦有二筆交
    易中文摘要為「委發款項」之金額存入，金額分別為一千八
    百元及七千百元，被告甲○○復曾供承上開殘障及貧民補助
    款二個月發放一次，是應堪認上開款項均係殘障及貧民補助
    款，而金額二倍之款項，應係二個月發放一次之款項。準此
    ，足認九十三年五月十五日、同年六月十四日、同年七月十
    三日、同年七月十四、同年八月十四日之委發款項，分別為
    一萬七千六百元（一萬四千元及三千六百元，二筆款項合計
    ）、八千八百元（一千八百元及七千元，二筆款項合計）、
    一千八百元、七千元、八千八百元（七千元及一千八百元，
    二筆款項合計），均係臺南市北區區公所所發放與被告甲○○之殘障及貧民補助款。惟依卷附之上開客戶歷史交易清單
    ，上開郵局帳戶自九十三年五月十五日至同年七月十一日止
    ，以及九十三年七月二十一日被告甲○○掛失補副起至同年
    九月四日止，除委發款項及利息存款外，未有任何之款項存
    入，且於九十三年五月十五日補助款發放後，於第六日即九
    十三年五月二十一日，即以現金提款一萬八千元，帳戶僅餘
    六十七元；於九十三年六月十四日補助款發放後，於第七日
    即九十三年六月二十一日，即現金提款一萬元，帳戶僅餘七
    十三元；於九十三年八月十四日補助款發放後，於第四日即
    九十三年八月十八日起至同年八月二十五日止，即陸續自該
    帳戶內提領款項，迄九十三年八月二十五日止，該帳戶內僅
    存餘額二十五元，顯見被告甲○○對上開政府之補助款有相
    當之依賴性，於款項撥入後之數日即遭提領一空，且無資力
    於上開期間存入任何款項。然依上開客戶歷史交易清單，該
    七月份之補助款於九十三年七月十三日及同年七月十四日撥
    入後，於同年七月十六日即遭提款八千元，且自九十三年七
    月十二日起至九十三年七月二十日止，有八筆款項於存入後
    ，隨即遭提領一空，與前情顯然有異，惟被告甲○○於九十
    三年七月二十一日向郵局掛失補副後，竟未向警方報案，以
    查明其平日恃之甚深之補助款係遭何人盜領，可見其對九十
    三年七月份之補助款將遭他人提領乙情應已知情，亦可認於
    該段期間內，其有將所有之上開郵局存簿及提款卡交付與他
    人使用。
  (四)依卷附中華郵政股份有限公司臺南郵局九十四年四月十一日
    南營密字第０９４５０００１３６４號函檢送之郵政存簿儲
    金簿掛失止付申請書、掛失補副帳戶新舊帳戶通知聯（詳本
    院卷第二十頁、第二二頁），可知被告甲○○申請使用之上
    開郵政存簿儲金簿帳戶，於本件案發前之九十二年一月二十
    七日及同年二月二十六日，均曾向郵局掛失止付，並申請補
    發郵政存簿儲金簿，是其所有上開郵政存簿儲金簿既曾有二
    次掛失補副之經驗，依一般經驗法則，應會對該帳戶之保管
    更加留意小心，且該帳戶內政府所發放之補助款被告甲○○
    又對之相當依賴，苟該帳戶於九十三年七月二十一日確遭他
    人所竊，被告甲○○實無未向警方報案之理！雖被告甲○○
    於九十三年十二月三十一日偵查中辯稱：其所有上開郵局帳
    戶於九十三年七月份在伊住家附近超商購物時遺失，伊曾向
    開元派出所報案云云（詳九十四年度偵緝字第十七號偵查卷
    第二四頁），惟經本院函查開元派出所後，臺南市警察局第
    五分局函覆：經查九十三年七至九月間，本轄開元派出所並
    無受理甲○○申報帳戶遺失之紀錄等語，有臺南市警察局第
    五分局九十四年四月三日南市警五刑字第０９４４５２３６
    ３１９號函一份附卷（詳本院卷第三七頁）。足徵被告甲○○辯稱其所有上開郵局帳戶遭竊或遺失等情，與事實不符，
    尚難採憑，再參以前開之說明，被告甲○○所有之上開郵局
    帳戶應有提供與他人使用之情。
  (五)被告甲○○於九十三年九月二十日警詢中曾供述：伊曾於九
    十三年七月十八日至櫃檯，請行員幫伊填寫提款單領取政府
    所發放之殘障及貧民補助款云云（詳臺南市警察局第五分局
    刑案偵查卷第一頁反面）；嗣於九十三年十一月二十三日警
    詢時經警員質以存款簿中並無現金提款紀錄，被告甲○○即
    改稱：伊未曾於九十三年七月十八日至櫃檯，請行員幫伊填
    寫提款單領取政府補助款，伊當時人在高雄，伊並曾於九十
    三年七月二十日開元郵局領不到錢後，即至派出所報案云云
    （詳臺南市警察局第五分局刑案偵查卷第四頁正面），經核
    所供前後不一，且與事實不符。又於九十三年十二月三十一
    日偵查中供稱：其所有上開郵局帳戶於九十三年七月份在伊
    住家附近超商購物時遺失，伊曾向開元派出所報案云云（詳
    九十四年度偵緝字第十七號偵查卷第二四頁）；嗣於九十四
    年四月六日本院行準備程序時答辯：其所有上開郵局帳戶存
    簿及提款卡係遭他人竊走云云（詳本院卷第四七頁）。查該
    郵局帳戶內政府所發放之補助款，被告甲○○對之既相當依
    賴，且前已有二次掛失補副之經驗，其焉有對該郵局帳戶究
    係遺失或遭竊乙情，前後供述不一之理！益徵此等辯詞，係
    被告甲○○嗣後卸責杜撰之詞，不足採憑，被告甲○○應有
    將其所有上開郵局帳戶存簿及提款卡交付與他人使用之事實
    。
  (六)上開臺北國際商業銀行臺南分行之帳戶，係被告甲○○於九
    十三年九月九日中午開戶所申請，於下午三時二十分十二秒
    許，經被告甲○○提款一千元，被害人丁○○則於同日晚上
    七時一分許，轉帳匯款一萬一千元入該帳戶，隨即遭人於同
    日晚上七時九分四十一秒許，提款一萬元，警方於翌日即九
    十三年九月十日中午十二時四十五分許，隨即在臺北國際商
    業銀行臺南分行查獲欲提款之被告甲○○，並在其身上扣得
    上開臺北國際商業銀行臺南分之帳戶存簿一本及提款卡一張
    等情，為被告甲○○所供認，並有前揭中國信託銀行轉帳匯
    款單及該帳戶之對帳單查詢／列印各一紙在卷可稽。被告甲○○雖於警詢及偵查中辯稱：其所有上開臺北國際商業銀行
    臺南分行之帳戶存簿及提款卡於九十三年九月九日中午開戶
    後，放在住處電視櫃抽屜內不見，嗣於九十三年九月十日十
    二時許，在伊住處大門口發現云云（詳臺南市警察局第二分
    局刑案偵查卷第二頁正面；九十四年度偵緝字第十七號偵查
    卷第三十頁）。惟荀該帳戶之存簿及提款卡於開戶後，放在
    住處電視櫃抽屜內不見，衡諸常情，侵入被告甲○○住處，
    並竊得該帳戶存簿及提款卡之行為人，要無於使用後再大費
    周章，於翌日再將該帳戶之存簿及提款卡置於被告甲○○住
    處大門之理！況被告甲○○又於九十三年九月十日偵查中供
    陳：該帳戶存簿及提款卡伊放在伊住處抽屜內，是綽號「阿
    國」之友人所拿走云云（詳九十三年度偵字第九三九五號偵
    查卷第十一頁）。準此，被告甲○○所辯各情，前後不一，
    已難採信。上開臺北國際商業銀行臺南分行之帳戶，被告甲○　○於九十三年九月九日中午開戶申請後，被害人丁○○
    於同日晚上七時一分許，轉帳匯款一萬一千元入該帳戶後，
    隨即遭人於同日晚上七時九分四十一秒許，提款一萬元，被
    告甲○○復於九十三年九月十日中午十二時四十五分許，持
    上開帳戶存簿及提款卡欲提領款項使用，其顯有於九十三年
    九月九日開戶後，將該帳戶存簿及提款卡提供與他人使用，
    他人於使用後再將之交還與被告甲○○之情。
  (七)況被害人丙○○、丁○○，係因受不詳姓名年籍之成年男子
    等之詐騙而同意匯款，倘該等施詐之不詳姓名年籍之成年男
    子，係因拾得或行竊而取得被告甲○○之前開金融帳戶之存
    簿及提款卡者，衡情當無罔顧業已花費大量人力、物力、時
    間詐得被害人之信任後，指示被害人匯款至一隨時可能因掛
    失止付而不能提領款項之帳戶內，甚或因不確知提款卡密碼
    而無法提領詐騙所得款項之理！是該等指示被害人匯款入被
    告甲○○前揭帳戶內時，應已確信被告甲○○該等帳戶可供
    正常使用，不致因被告甲○○掛失而無法使用，且已確切知
    悉提款卡之密碼。而就此等事務之經驗法則判斷，則需被告
    甲○○自行提供提款卡、存簿等物，並告知提款卡密碼始能
    達成。從而，益徵被告甲○○確曾交付前揭帳戶之存簿及提
    款卡與該等不詳姓名年籍之成年男子，以利其等詐騙他人財
    物。
  (八)又依常情而論，金融機關帳戶可供款項存匯、提領，係一般
    人在日常生活經驗所熟知常識，如非係以「借人頭」手法，
    利用他人帳戶以詐騙財物，豈須蒐集他人金融帳戶使用。本
    件被告甲○○為成年人，對於前揭生活經驗常識，豈有不知
    之理！則被告甲○○逕將上開金融帳戶，提供與不詳姓名年
    籍之成年人持以使用，顯見被告甲○○容認該不詳姓名年籍
    成年人使用其帳戶，以遂行詐騙他人財物犯行，而不違背其
    本意。是被告雖辯稱，其未參與詐欺行為，他人如何詐欺取
    財，伊不知情云云。然依上說明，應認被告甲○○對該等不
    詳姓名年籍之成年人，使用其上開帳戶行騙，即對他人可能
    欲實施詐欺取財犯罪行為，應有所預見並認識，是被告有幫
    助他人犯罪不確定故意，甚為明確。至被告甲○○雖否認犯
    行，致無從調查出，被告甲○○究竟係以有償或無償方式，
    提供其金融帳戶，及究竟係提供給何人使用等情，然尚不因
    此而影響被告甲○○應負之刑責；又依卷附中華郵政公司磁
    條晶片金融卡申請書及上開郵局帳戶之客戶歷史交易清單，
    可知被告甲○○係於九十三年七月八日經核發取得提款卡，
    且之前除上開政府核發之補助款外，並無異常之存提款紀錄
    ，是應堪認被告甲○○係於九十三年七月八日後之不詳時間
    ，將其所有上開郵局帳戶存簿及提款卡，交付與不詳姓名年
    籍之成男人使用；另被告甲○○雖具狀答辯：伊患有精神分
    裂症，故對伊本身之行徑，往往無法控制自如云云，並提出
    行政院衛生署臺南醫院九十四年五月十日出具之診斷證明書
    一紙為憑（詳本院卷第六七頁），惟觀之被告甲○○警詢及
    偵查中之筆錄，均能針對詢問者之問題妥為回答，於本院審
    理時復未有精神異常等異於常人之舉措，且自警詢迄本院審
    理時之供述，復未曾提及其有何於行為時陷於精神喪失或精
    神耗弱之情，而上開診斷證明書載稱應診之日期，又為本件
    案發後之九十四年五月十日，是本院認被告甲○○應無送請
    精神鑑定之必要；再者，被告甲○○雖請求傳訊證人，惟未
    提供證人之姓名、住居所等年籍資料，並敘明該證人能證明
    之待證事實，而僅提出一張載稱不完整地址之紙張（僅有巷
    號，詳本院卷第八五頁），本院自無從據以傳訊，併此敘明
    。
  (九)綜上所述，被告甲○○前揭所辯，顯係事後卸責之詞，不足
    採信，本件事證明確，被告甲○○犯行堪以認定。
二、查被告甲○○基於幫助詐欺取財之不確定故意，提供其上開
    金融帳戶與不詳姓名年籍之成年人，作為詐欺取財用以匯款
    提款之帳戶，幫助不明成年歹徒，取得詐欺款項之行為，係
    犯刑法第三十條第一項、第三百三十九條第一項詐欺取財罪
    之幫助犯。被告甲○○先後二次幫助犯行，時間尚稱緊接，
    手法相同，所犯構成要件同一之罪名，顯係出於概括之犯意
    為之，為連續犯，應依刑法第五十六條之規定，以一罪論，
    並加重其刑。又被告甲○○前因詐欺等案件，於九十一年一
    月二日，經臺灣高等法院臺南分院以九十年度上更(一)字第五
    九五刑事判決判處有期徒刑八月確定，並於九十一年十二月
    十四日執行完畢，有臺灣臺南地方法院檢察署刑案資料查註
    紀錄表及臺灣高等法院被告前案紀錄表各一份在卷可按，其
    於五年之內再犯本件有期徒刑以上之罪，為累犯，依法應加
    重其刑，並依刑法第七十條之規定，遞加重其刑。被告甲○○幫助他人犯詐欺取財罪，為從犯，爰依刑法第三十條第二
    項規定，按正犯之刑減輕之，並依刑法第七十一條第一項之
    規定，先加後減其刑。審酌被告甲○○提供金融帳戶幫助他
    人謀取不法財物，造成犯罪偵查困難，使幕後犯罪者得以逍
    遙法外，致使此類犯罪手法，層出不窮，嚴重危害交易秩序
    與社會治安，並審酌其智識程度、生活狀況、患有精神分裂
    症，此有前揭行政院衛生署臺南醫院出具之診斷證明書一紙
    存卷可證，幫助取財之金額僅二萬四千元，惟犯後否認犯行
    未見悔意，且未與被害人達成和解賠償損害等一切情狀，量
    處如主文所示之刑，並諭知易科罰金之折算標準，以示懲儆
    。扣案臺北國際商業銀行臺南分行帳戶存簿（帳號：０１２
    ─000000000000號）一本及提款卡一張與未扣
    案　郵局帳戶存簿（帳號：７００─0000000000
    0000號、局名：臺南南小北郵局）一本及提款卡一張，
    係被告甲○○所有供犯罪所用之物，爰均依刑法第三十八條
    第一項第二款規定，併予宣告沒收之。
據上論斷，應依刑事訴訟法第二百九十九條第一項前段、刑法第
五十六條、第三百三十九條第一項、第三十條第一項、第二項、
第四十七條、第四十一條第一項前段、第三十八條第一項第二款
，罰金罰鍰提高標準條例第一條前段、第二條，判決如主文。
本案經檢察官乙○○到庭執行職務。
中　　華　　民　　國　　94　　年　　6 　　月　　3 　　日
　　　　　　　　　            刑事第十一庭
                                  審判長法官  鄧希賢
　　　　　　　　　　　　　　　　　　　　法官  楊佳祥
　　　　　　　　　　　　　　　　　　　　法官  陳金虎
以上正本證明與原本無異。
如不服本判決應於送達後十日內向本院提出上訴狀。
　　　　　　　　　　　　　　　　　書  記  官  楊建新
中　　華　　民　　國　　94　　年　　6 　　月　　22　　日
附錄本判決論罪法條全文
刑法第三百三十九條第一項：
意圖為自己或第三人不法之所有，以詐術使人將本人或第三人之
物交付者，處五年以下有期徒刑、拘役或科或併科一千元以下罰
金。
